臺灣新竹地方法院刑事判決　　　　　　 99年度審易字第955號
公　訴　人　臺灣新竹地方法院檢察署檢察官
被　　　告　蔡明哲
上列被告因違反毒品危害防制條例案件，經檢察官提起公訴（99
年度毒偵字第2087號），本院依簡式審判程序判決如下：
    主  文
蔡明哲施用第二級毒品，累犯，處有期徒刑柒月。扣案之第二級
毒品安非他命伍包（其中包合計毛重玖點貳肆公克，另貳包合
計毛重零點伍捌公克）均沒收銷燬之。扣案之安非他命吸食器（
玻璃球）貳個均沒收之。
    事  實
一、蔡明哲前曾於民國96年間因違反毒品危害防制條例案件，經
    本院於97年5 月21日以96年度易字第735 號判處有期徒刑7
    月，並經臺灣高等法院於97年6 月30日以97年度上易字第15
    97號判決上訴駁回而確定。其又於97年間因違反毒品危害防
    制條例案件，經本院於97年5 月23日以97年度易字311 號判
    處有期徒刑6 月，並經臺灣高等法院於97年10月9 日以97年
    度上易字第1684號判決上訴駁回而確定。上開二案件，復經
    臺灣高等法院於97年12月30日以97年度聲字第4052號裁定應
    執行有期徒刑1 年確定，並於98年10月16日縮刑期滿執行完
    畢。
二、蔡明哲前曾於87年間因施用毒品案件，經臺灣新竹地方法院
    檢察署檢察官聲請，而經本院於87年12月31日以87年度毒聲
    字第1173號裁定送勒戒處所觀察、勒戒，旋因觀察、勒戒結
    果，因認有繼續施用毒品之傾向，經臺灣新竹地方法院檢察
    署檢察官聲請，而經本院於88年3 月9 日以88年度毒聲字第
    400 號裁定令入戒治處所施以強制戒治1 年，嗣因執行屆滿
    3 月，成效良好，經臺灣新竹地方法院檢察署檢察官聲請，
    而經本院於88年7 月28日以88年度毒聲字第1469號裁定停止
    戒治，所餘戒治期間付保護管束，並於88年8 月23日停止戒
    治而出所。惟其於保護管束期間，因違反保護管束應遵守事
    項情節重大，經臺灣新竹地方法院檢察署檢察官聲請，而經
    本院於88年12月30日以88年度毒聲字第2728號裁定撤銷停止
    戒治，令入戒治處所施以強制戒治，於89年12月14日執行完
    畢，並經臺灣新竹地方法院檢察署檢察官於89年12月22日以
    89年度毒偵字第139 號為不起訴處分確定。其又於90年間因
    施用毒品案件，經臺灣新竹地方法院檢察署檢察官聲請，而
    經本院於90年7 月5 日以90年度毒聲字第1108號裁定令入戒
    治處所施以強制戒治1 年，嗣因執行屆滿3 月，成效良好，
    經臺灣新竹地方法院檢察署檢察官聲請，而經本院於91年3
    月21日以91年度毒聲字第298 號裁定停止戒治，所餘戒治期
    間付保護管束，並於91年4 月17日停止戒治出所，嗣其保護
    管束期間於91年7 月16日屆滿，未經撤銷保護管束而視為強
    制戒治執行完畢。至其此部分施用毒品犯行，經臺灣新竹地
    方法院檢察署檢察官聲請簡易判決處刑，而經本院於91年5
    月31日以90年度竹簡字第411 號判處有期徒刑4 月，於91年
    6 月24日確定。其又於92年間因施用毒品案件，經臺灣新竹
    地方法院檢察署檢察官起訴，而經本院於93年5 月14日以93
    年度訴字第82號判處有期徒刑10月，於93年6 月14日確定。
    其又於93年8 月間因施用毒品案件，經臺灣新竹地方法院檢
    察署檢察官起訴，而經本院於94年4 月29日以93年度易字第
    594 號判處有期徒刑8 月確定。其又於95年間因施用毒品案
    件，經臺灣新竹地方法院檢察署檢察官聲請簡易判決處刑，
    而經本院於95年9 月11日以95年度竹簡字第826 號判處有期
    徒刑6 月，於95年9 月25日確定。其又於96年間因施用毒品
    案件，經臺灣新竹地方法院檢察署檢察官起訴，而經本院於
    97年5 月21日以96年度易字第735 號判處有期徒刑7 月，並
    經臺灣高等法院於97年6 月30日以97年度上易字第1597號判
    決上訴駁回而確定。其又於97年間因施用毒品案件，經臺灣
    新竹地方法院檢察署檢察官起訴，而經本院於97年5 月23日
    以97年度易字第311 號判處有期徒刑6 月，並經臺灣高等法
    院於97年10月9 日以97年度上易字第1684號判決上訴駁回而
    確定。
三、詎蔡明哲猶不知悔改，仍未戒除毒癮，復於前開強制戒治執
    行完畢及前揭違反毒品危害防制條例案件後，又另行起意，
    並基於施用第二級毒品甲基安非他命之犯意，於99年10月31
    日某時許，在其位於新竹市○區○○路68號5樓 之3 住處內
    ，以將第二級毒品甲基安非他命放在玻璃球內點火燒烤，吸
    食其所產生之煙霧方式，施用第二級毒品甲基安非他命。嗣
    為警於99年11月3 日凌晨3 時50分，在新竹縣竹北市○○路
    1432號「明星汽車旅館」門口查獲蔡明哲與王依玲（所涉違
    反毒品危害防制條例案件，經本院另案審理中），並自蔡明
    哲身上扣得第二級毒品安非他命3 包（毛重共9.24公克）、
    自王依玲身上扣得為蔡明哲所有之第二級毒品安非他命2 包
    （毛重共計0.58公克）及安非他命吸食器（玻璃球）2 個等
    物。經警徵得蔡明哲同意後採集尿液，並將其親採封緘之尿
    液送驗結果呈安非他命陽性反應及甲基安非他命陽性反應，
    因而循線查悉上情。
四、案經新竹縣警察局第一分局報告臺灣新竹地方法院檢察署檢
    察官偵查起訴。
    理  由
一、本件被告蔡明哲所犯毒品危害防制條例第10條第2 項施用第
    二級毒品罪，非死刑、無期徒刑、最輕本刑為三年以上有期
    徒刑之罪或高等法院管轄第一審案件，其於本院準備程序進
    行中就被訴事實為有罪之陳述，本院認為合於刑事訴訟法第
    273 條之1 第1 項之規定，裁定進行簡式審判程序，先予敘
    明。
二、訊據被告蔡明哲對於上揭時地以如事實欄所示方法施用第二
    級毒品甲基安非他命等情坦承不諱，並有新竹市警察局第一
    分局搜索扣押筆錄2 份、扣押物品目錄表2 份、現場及查獲
    照片6 幀等附卷足稽。而經警將被告親採封緘之尿液送驗結
    果，確呈安非他命陽性反應及甲基安非他命陽性反應等情，
    亦有新竹縣警察局毒品犯罪嫌疑人尿液採驗作業管制紀錄表
    及台灣尖端先進生技股份有限公司於99年11月11日所出具之
    濫用藥物檢驗報告各1 份等附卷足憑。此外，復有自被告身
    上所扣得之第二級毒品安非他命3 包（毛重分別為5.78公克
    、2.08公克及1.38公克，合計毛重為9.24公克）、自同案被
    查獲人王依玲處所扣得之第二級毒品安非他命2 包（毛重分
    別為0.34公克及0.24公克，合計毛重為0.58公克）及安非他
    命吸食器（玻璃球）2 個等物扣案足資佐證。足見被告所為
    前開自白，確與事實相符而堪採信。
三、再者，被告前曾於87年間因施用毒品案件，經臺灣新竹地方
    法院檢察署檢察官聲請，而經本院於87年12月31日以87年度
    毒聲字第1173號裁定送勒戒處所觀察、勒戒，旋因觀察、勒
    戒結果，因認有繼續施用毒品之傾向，經臺灣新竹地方法院
    檢察署檢察官聲請，而經本院於88年3 月9 日以88年度毒聲
    字第400 號裁定令入戒治處所施以強制戒治1 年，嗣因執行
    屆滿3 月，成效良好，經臺灣新竹地方法院檢察署檢察官聲
    請，而經本院於88年7 月28日以88年度毒聲字第1469號裁定
    停止戒治，所餘戒治期間付保護管束，並於88年8 月23日停
    止戒治而出所。惟其於保護管束期間，因違反保護管束應遵
    守事項情節重大，經臺灣新竹地方法院檢察署檢察官聲請，
    而經本院於88年12月30日以88年度毒聲字第2728號裁定撤銷
    停止戒治，令入戒治處所施以強制戒治，於89年12月14日執
    行完畢，並經臺灣新竹地方法院檢察署檢察官於89年12月22
    日以89年度毒偵字第139 號為不起訴處分確定。其又於90年
    間因施用毒品案件，經臺灣新竹地方法院檢察署檢察官聲請
    ，而經本院於90年7 月5 日以90年度毒聲字第1108號裁定令
    入戒治處所施以強制戒治1 年，嗣因執行屆滿3 月，成效良
    好，經臺灣新竹地方法院檢察署檢察官聲請，而經本院於91
    年3 月21日以91年度毒聲字第298 號裁定停止戒治，所餘戒
    治期間付保護管束，並於91年4 月17日停止戒治出所，嗣其
    保護管束期間於91年7 月16日屆滿，未經撤銷保護管束而視
    為強制戒治執行完畢。至其此部分施用毒品犯行，經臺灣新
    竹地方法院檢察署檢察官聲請簡易判決處刑，而經本院於91
    年5 月31日以90年度竹簡字第411 號判處有期徒刑4 月，於
    91年6 月24日確定。其又於92年間因施用毒品案件，經臺灣
    新竹地方法院檢察署檢察官起訴，而經本院於93年5 月14日
    以93 年 度訴字第82號判處有期徒刑10月，於93年6 月14日
    確定。其又於93年8 月間因施用毒品案件，經臺灣新竹地方
    法院檢察署檢察官起訴，而經本院於94年4 月29日以93年度
    易字第594 號判處有期徒刑8 月確定。其又於95年間因施用
    毒品案件，經臺灣新竹地方法院檢察署檢察官聲請簡易判決
    處刑，而經本院於95年9 月11日以95年度竹簡字第826 號判
    處有期徒刑6 月，於95年9 月25日確定。其又於96年間因施
    用毒品案件，經臺灣新竹地方法院檢察署檢察官起訴，而經
    本院於97年5 月21日以96年度易字第735 號判處有期徒刑7
    月，並經臺灣高等法院於97年6 月30日以97年度上易字第15
    97號判決上訴駁回而確定。其又於97年間因施用毒品案件，
    經臺灣新竹地方法院檢察署檢察官起訴，而經本院於97年5
    月23日以97年度易字第311 號判處有期徒刑6 月，並經臺灣
    高等法院於97年10月9 日以97年度上易字第1684號判決上訴
    駁回而確定等情，亦有臺灣新竹地方法院檢察署刑案資料查
    註紀錄表、被告提示簡表、全國施用毒品案件紀錄表、受觀
    察勒戒人毒品及前科紀錄簡列表、矯正簡表暨臺灣高等法院
    被告前案紀錄表各1 份在卷足憑。綜上，本案事證已臻明確
    ，被告於強制戒治執行完畢及前揭違反毒品危害防制條例案
    件後再犯施用第二級毒品甲基安非他命之犯行洵堪認定，應
    予依法論科。
四、按甲基安非他命屬毒品危害防制條例第2 條第2 項第2 款所
    列之第二級毒品。核被告蔡明哲所為，均係犯毒品危害防制
    條例第10條第2 項之施用第二級毒品罪。至其持有第二級毒
    品甲基安非他命後，進而施用，其持有第二級毒品之低度行
    為，應為施用施用第二級毒品之高度行為所吸收，爰不另論
    其持有第二級毒品罪。又被告前曾於96年間因違反毒品危害
    防制條例案件，經本院於97年5 月21日以96年度易字第735
    號判處有期徒刑7 月，並經臺灣高等法院於97年6 月30日以
    97年度上易字第15 97 號判決上訴駁回而確定。其又於97年
    間因違反毒品危害防制條例案件，經本院於97年5 月23日以
    97年度易字311 號判處有期徒刑6 月，並經臺灣高等法院於
    97年10月9 日以97年度上易字第1684號判決上訴駁回而確定
    。上開二案件，復經臺灣高等法院於97年12月30日以97年度
    聲字第4052號裁定應執行有期徒刑1 年確定，並於98年10月
    16日縮刑期滿執行完畢等情，有臺灣新竹地方法院檢察署刑
    案資料查註紀錄表及臺灣高等法院被告前案紀錄表各1 份在
    卷可參，其於受有期徒刑之執行完畢後，5 年以內故意再犯
    本件有期徒刑以上之罪，為累犯，應依刑法第47條第1 項之
    規定，加重其刑。爰審酌被告曾因施用毒品而觀察、勒戒、
    強制戒治以及判刑確定在案，猶不知悔悟，卻再犯本案，顯
    然自制力薄弱，本案施用毒品種類、犯罪手段、情節、所生
    危害，及被告所為係戕害自身身心健康，犯後尚能坦承犯行
    ，態度良好等一切情狀，量處如主文所示之刑，以資懲儆。
    又自被告身上所扣得之安非他命3 包（毛重分別為5.78公克
    、2.08公克及1.38公克，合計毛重為9.24公克）暨自同案被
    查獲人王依玲處所扣得之安非他命2 包（毛重分別為0.34公
    克及0.24公克，合計毛重為0.58公克），均為第二級毒品安
    非他命，應均依毒品危害防制條例第18條第1 項前段之規定
    宣告沒收銷燬之。又自同案被查獲人王依玲處所扣得之安非
    他命吸食器（玻璃球）2 個，為被告所有，且係供其為施用
    第二級毒品甲基安非他命所用之物等情，為被告於歷次警詢
    及偵訊時供述在卷，且為同案被查獲人王依玲於警詢時陳述
    明確，爰應依刑法第38條第1 項第2 款之規定宣告沒收之。
據上論斷，應依刑事訴訟法第273 條之1 第1 項、第299 條第1
項前段，毒品危害防制條例第10條第2 項、第18條第1 項前段，
刑法第11條前段、第47條第1 項、第38條第1 項第2 款，判決如
主文。
本案經檢察官邱志平到庭執行職務。
中    華    民    國   100    年    4     月    15    日
                  刑事第九庭    法  官    楊惠芬
以上正本證明與原本無異。
如不服本判決應於收受本判決後10日內向本院提出上訴書狀，上
訴書狀應敘述具體理由。上訴書狀未敘述上訴理由者，應於上訴
期間屆滿後20日內補提理由書狀於本院( 均須按他造當事人之人
數附繕本 )「切勿逕送上級法院」。
中    華    民    國   100    年    4     月    15    日
                                書記官    許弘杰
附錄本案論罪科刑法條：
毒品危害防制條例第10條：
施用第一級毒品者，處六月以上五年以下有期徒刑。
施用第二級毒品者，處三年以下有期徒刑。